臺灣臺南地方法院刑事判決　　　
109年度易字第200號
公  訴  人  臺灣臺南地方檢察署檢察官
被      告  楊村雄



選任辯護人  王捷歆律師
上列被告因毀損案件，經檢察官提起公訴（109年度偵緝字第13
號），本院判決如下：
    主  文
本件公訴不受理。
    理  由
一、公訴意旨如起訴書所載(如附件)。
二、按告訴乃論之罪，告訴人於第一審辯論終結前得撤回其告訴
    ，又告訴經撤回者，應諭知不受理之判決，刑事訴訟法第23
    8條第1項、第303條第3款分別定有明文。
三、查本件告訴人高玉商務飯店（負責人陳盟榮）告訴被告楊村
    雄毀棄損壞案件，起訴書認係觸犯刑法第354條之毀損罪嫌
    ，經本院審酌起訴書及全案卷證之結果亦同此認定，依同法
    第357條之規定，即須告訴乃論。茲因雙方達成和解，告訴
    人具狀撤回告訴，此有撤回告訴狀附卷足參（本院卷第187
    頁）。依照首開說明，本件爰不經言詞辯論，逕為諭知不受
    理之判決。
據上論斷，應依刑事訴訟法第303條第3款、第307條判決如主文
。
中　　華　　民　　國　　110 　年　　1 　　月　　29　　日
                  刑事第五庭    法　官  蔡奇秀
以上正本證明與原本無異。
如不服本判決應於收受本判決後20日內向本院提出上訴書狀，並
應敘述具體理由。其未敘述上訴理由者，應於上訴期間屆滿後20
日內向本院補提理由書狀（均須按他造當事人之人數附繕本）「
切勿逕送上級法院」。 
　　　　　　　　　　　　　　　　書記官　楊琄琄　　　　　
中　　華　　民　　國　　110 　年　　1 　　月　　29　　日
【附件】
臺灣臺南地方檢察署檢察官起訴書　
                                     109年度偵緝字第13號
　　被　　　告　楊村雄　男　68歲（民國00年0月0日生）
　　　　　　　　　　　　住○○市○○區○○里○○路00號
　　　　　　　　　　　　國民身分證統一編號：Z000000000號
上列被告因毀棄損壞案件，業經偵查終結，認應提起公訴，茲將
犯罪事實及證據並所犯法條分敘如下：
　　　　犯罪事實
一、楊村雄於民國108年9月17日入住址設臺南市○區○○路0號3樓
    「高玉商務飯店」351號房間，詎楊村雄於入住期間，竟基
    於毀損之故意，在房間內恣意便溺，致前開房間內白色床單
    2件、綠色被套1件、羽絨被1件、床墊1件遭污損不堪使用，
    足生損害於高玉商務飯店。
二、案經高玉商務飯店負責人陳盟榮委請王惠禛訴由臺南市政府
    警察局第五分局報告偵辦。
　　　　證據並所犯法條
一、訊據被告楊村雄矢口否認上開犯行，辯稱：伊沒聽過高玉商
    務飯店云云。經查，上開犯罪事實，業據告訴代理人王惠禛
    於本署偵查中指訴詳實，復有被告108年9月17日入住資料、
    監視器翻拍及現場照片14張在卷足資佐證，被告所辯顯與事
    實不符，不足採信。本件事證明確，被告毀損罪嫌堪予認定
    。
二、核被告所為，係犯刑法第354條之毀損罪嫌。
三、依刑事訴訟法第251條第1項提起公訴。
　　此　致
臺灣臺南地方法院
中　　華　　民　　國　　109 　年　　2 　　月　　17　　日
                              檢察官  蔡  佩  容
本件證明與原本無異
中　　華　　民　　國　　109 　年　　2 　　月　　21　　日
                              書記官  洪  卉  玲
附錄所犯法條：
中華民國刑法第354條
（毀損器物罪）
毀棄、損壞前二條以外之他人之物或致令不堪用，足以生損害於
公眾或他人者，處 2 年以下有期徒刑、拘役或 5 百元以下罰金
。